【裁判字號】    98,訴,1704
【裁判日期】    990210
【裁判案由】    毒品危害防制條例
【裁判全文】
臺灣臺北地方法院刑事判決              98年度訴字第1704號
公  訴  人  臺灣臺北地方法院檢察署檢察官
被      告  甲○○
選任辯護人  張智超律師
上列被告因違反毒品危害防制條例案件，經檢察官提起公訴（98
年度偵字第21305號），本院判決如下：
    主  文
甲○○轉讓第三級毒品，處有期徒刑陸月，扣案如附表編號陸之
物沒收。又販賣第三級毒品，處有期徒刑陸年，扣案如附表編號
壹、編號陸之物均沒收。應執行有期徒刑陸年肆月，扣案如附表
編號壹、編號陸之物均沒收。
    事  實
一、甲○○明知K他命（Ketamine）係經我國主管機關列管之第
    三級毒品，不得轉讓或販賣。竟於民國98年7月16、17日間
    某時，在臺北市○○○路、敦化南路某間夜店內，向真實姓
    名不詳、綽號「阿華」之男子，以每公克新臺幣（下同）
    260元之代價，購入共計52,000元之200公克K他命供己施用
    。嗣乙○○於98年8月17日下午5時7分，以其門號
    0000-000000 號手機撥打甲○○持用之0000-000000號手機
    後，於同日下午5時55分許至甲○○位在臺北市中山區○○○路85巷88號6樓B室之居處，甲○○先基於轉讓第三級毒品
    之犯意，取出前揭K他命摻入部分於香煙1根內，無償轉讓供
    乙○○施用。乙○○見甲○○有K他命，離去時表示欲向其
    購買，甲○○意圖賺取其中差價營利，另基於販賣第三級毒
    品之犯意，以520元之代價，販售K他命1包（淨重1.62公克
    ）予乙○○。嗣乙○○於同日下午6時欲離開上址時，在門
    口為警當場查獲，並在被告處扣得如附表編號1所示販賣第
    三級毒品所得520 元，及編號6所示與乙○○聯繫用之行動
    電話等物，而查悉上情。
二、案經臺北市政府警察局中山分局報告臺灣臺北地方法院檢察
    署檢察官偵查起訴。
    理  由
甲、程序部分：
一、按被告以外之人於審判外之言詞或書面陳述，除法律有規定
    者外，不得作為證據。又被告以外之人於檢察事務官、司法
    警察官或司法警察調查中所為之陳述，與審判中不符時，其
    先前之陳述具有較可信之特別情況，且為證明犯罪事實存否
    所必要者，得為證據。被告以外之人於審判外之陳述，雖不
    符前四條之規定，而經當事人於審判程序同意作為證據，法
    院審酌該言詞陳述或書面陳述作成時之情況，認為適當者，
    亦得為證據。當事人、代理人或辯護人於法院調查證據時，
    知有第159條第1項不得為證據之情形，而未於言詞辯論終結
    前聲明異議者，視為有前項之同意。刑事訴訟法第159條第
    1項、第159條之2、第159條之5定有明文。
二、查乙○○98年8月7日之警詢筆錄，與其於99年1月27日本院
    審理時具結證述內容不符，本院審酌乙○○上開警詢筆錄係
    於其查獲同日所為，距離案發時間甚近，記憶十分清晰，且
    其供述向被告甲○○購買K他命之數量、價錢、交易經過，
    及被告轉讓K他命香煙之情節，與被告本身於查獲當日警詢
    之筆錄相符，乙○○與被告之間復無何仇怨，較之於乙○○
    於本院審理時之證述（其於審理時之證述與事實不符，詳後
    述），有較可信之特別情況，復為證明被告販賣及轉讓第三
    級毒品犯罪事實存否所必要，依照上開規定，自得作為證據
    。
三、另查乙○○之臺灣尖端先進生技醫藥股份有限公司濫用藥物
    檢驗報告、內政部警政署刑事警察局98年9月15日刑鑑字第
    098017297號鑑定書、搜索扣押筆錄、扣押物品目錄表、通
    聯記錄各1份，均為被告以外之人於審判外之書面陳述，惟
    被告及檢察官於本院審理時同意作為證據，或未經聲明異議
    而視為同意，本院揆諸前開法條規定，並審酌前開書面陳述
    作成時之情況，認為適當，自得作為證據，合先敘明。
乙、實體部分：
一、訊據被告矢口否認有何販賣第三級毒品及轉讓第三級毒品之
    犯行，辯稱：其並未販賣或轉讓K他命給乙○○，係乙○○
    找被告一同吸食K他命，被告處扣得之K他命係供被告自身吸
    食，且扣得之520元係警員要求被告拿出500元，並由警員自
    己湊20元而得，並非販賣K他命所得云云。經查：
    (一)被告於98年7月16、17日間某時，在臺北市○○○路、敦
      化南路某間夜店內，向真實姓名不詳、綽號「阿華」之男
      子，以每公克260元共計52,000元之代價，購入200公克之
      K 他命。乙○○於98年8月17日下午5時7分，以其門號
      0000-000000號手機撥打被告持用之0000-000000號手機後
      ，至被告位在臺北市中山區○○○路85巷88號6樓B室之居
      處，嗣乙○○於同日下午6時欲離開上址時，在門口為警
      當場查獲，在乙○○身上扣得上開K他命1包及
      0000-000000號手機，並在被告處扣得如附表編號2至編號
      6所示之物之事實，業據乙○○於警詢時（偵卷第11至15
      頁）供述、員警丙○○於本院98年12月30日審理時具結證
      述（本院卷第95至97頁）明確，並有警察製作之搜索扣押
      筆錄、搜索扣押目錄表各2份（偵卷第33至43頁）在卷，
      復為被告所不否認。乙○○身上扣得之白色晶體1包（淨
      重1.62公克），及被告處扣得之附表編號3白色晶體6包（
      淨重174.85公克），經送內政部警政署刑事警察局鑑定後
      ，認均含有第三級毒品K他命成分，有該局98年9月15日刑
      鑑字第0980117297號鑑定書（偵卷第110頁）1份附卷足憑
      ，堪以認定。
    (二)被告販賣K他命予乙○○部分：
      1.乙○○於98年8月17日查獲當日警詢時供稱：「今天（
        17）下午6時許是我在臺北市○○○路85巷88號6樓B室
        大門前遭警方盤查（出示證件及表明來意），我因為是
        剛從該址買K他命出來，我知道我跑不掉了，所以主動
        將身上左邊褲子口袋內1包K他命交給警方，警方並且查
        獲屋內賣給我K他命之綽號培育男子及許多毒品。」、
        「我在今天約下午5時50分許，以0000-000000打電話給
        培育0000-000000，約下午5時55分許我到培育家中找他
        ，我們見面後我再向他買K他命2包，代價520元。」、
        「（問：為何你稱向培育買2包K他命之後，為何在你身
        上只有1包K他命？）因為我向培育買2包K他命之後，培
        育將2包K他命合裝在1包夾鍊袋中，所以我才交付出1
        包K他命，實際是兩包的量。」、「培育有在講說他有
        在賣K他命，所以我才知道他有賣K他命，因此向他買。
        」（偵卷第12至15頁）等語。核與被告於查獲當日98年
        8月17日警詢時供述：「我在今天約下午5時50分許，乙○○以0000-000000打電話給我0000-000000，約下午5
        時55分許到我家中找我，我們見面後乙○○看見我在吸
        食K煙，所以要我賣他K他命，我就以原價1包2克代價新
        臺幣520元賣給乙○○。」、「K他命是在98年7月16或
        17日左右，在臺北市○○○路及敦化南路1家夜店（住
        址不詳），向1位綽號叫阿華男子，以新臺幣52000元，
        購買200公克，買來自己要吸食的。」、「原本認識他
        （指乙○○），知道我有在抽K煙，加上進門時我在吸
        食K煙，因此乙○○向我要買K他命自己吸食。」(偵卷
        第26至27頁)；於98年8月18日檢察官訊問時供稱：「（
        問：乙○○昨天晚上去找你做什麼？）吸K他命，他一
        開始是找我吸，但他要走時就跟我買2包，他跟我是朋
        友，我兩公克賣給他，收他520元，我是裝成1袋所以1
        袋中有2包的量。」(偵卷第84至85頁)；再於同日檢察
        官聲請羈押法院訊問時供稱：「乙○○於98年8月17日
        下午5時許有先撥打電話給我，確定我是否在家，原本
        我不在家去看醫生，我回家後就撥電話給乙○○，後來
        乙○○上來找我，我正在施用K他命，一開始我先請乙○○抽K煙，他有沒有抽我忘記了，大約15分鐘左右乙○○要離去，叫我裝2包K他命給他，他就給我500元，
        乙○○正要離去開門之際，警察就衝進來。」、「我現
        在回想起來，當時因為我有施用K他命，頭腦昏昏的，
        所以已經不太記得乙○○到底是拿500還是520元給我。
        」、「如果因此而認定販賣第三級毒品我承認犯行。」
        (98年度聲羈字第283號卷第5至6頁)等語相符，是乙○○於警詢及被告於警詢、檢察官訊問暨檢察官聲請羈押
        本院訊問時，均一致供述乙○○以520元代價向被告購
        買K他命2包的量裝為1包乙情。
      2.再者，乙○○於98年8月17日警詢時供述：「（問：你
        身上所起獲之K他命1包是何人所有？來源？用途？價錢
        ？）是我買來的，我所有。買來自己吸食所用。價錢1
        包260元，2包520元。」、「（在屋內查獲之）520元是
        我向培育買K他命被警方所查扣。」（偵卷第13至14頁
        ），核與被告於同日警詢時供述：「乙○○身上被查獲
        1 包K他命外，我屋內也查獲2大包K他命、4包小包K他
        命、磅秤1只、K盤1組、新臺幣520元、分裝袋84只。」
        、「（問：乙○○身上所起獲之K他命1包【毛重1.8公
        克、淨重1.6公克】是何人所有？來源？用途？價錢？
        ）是我在警察人員查獲前，我賣給乙○○的。我以新臺
        幣520元賣給乙○○。」（偵卷第26頁）等語相符，是
        乙○○與被告均明確供稱乙○○身上扣得之1包K他命係
        向被告所購買，且於被告處扣得之520元即為乙○○購
        買K 他命而交付被告之代價等情。
      3.觀諸乙○○持用之0000000000號行動電話（申設人徐瑞
        河）通聯記錄（本院卷第28頁、第33頁）所示，乙○○
        於98年8月17日下午5時7分以上開電話撥打被告持用之
        0000000000號行動電話，當時之基地臺位置在臺北市○○區○○路136號4樓，之後乙○○於98年8月17日下午5
        時25分與他人通話（受話）時，基地臺為臺北市中山正
        區○○○路3號7樓（臺北火車站），嗣於98年8月17日
        下午5時52分與他人通話（受話）時，其基地臺則為臺
        北市中山區○○○路○段128號13樓，此後迄98年8 月17
        日下午9時2分為止均無通聯記錄。而由乙○○於98年8
        月17日下午6時許在被告居處門口欲離去時即為警查獲
        ，可見乙○○應係98年8月17日下午5時52分之後至下午
        6時之間始至被告居處，而與其等上開所供乙○○先撥
        電話給被告，因被告出門看醫生，待被告返家後，乙○○始於下午5時55分許至被告居處之供述相符，應可認
        定。而由乙○○上開聯絡被告後特地前往被告居處，惟
        進門僅5分鐘後即行離去之情，與一般毒品之買方向賣
        方購得毒品後旋即離開之常情相合。
      4.至被告於本院準備程序及審理時，雖翻異前詞稱乙○○
        身上扣得之K他命係乙○○自己帶來的，在現場也沒有
        扣到520元，乃事後被告女友丁○○所提供，先前之所
        以承認是因為警察寫好筆錄叫被告配合，檢察官處係依
        照警詢所述，在法官面前承認是因為如不承認法官不給
        予交保云云；丁○○於98年12月9日本院審理時具結證
        稱案發時其在現場，乙○○來時有聞到吸食K他命的味
        道，因為在打電動玩具所以不知道被告和乙○○在做什
        麼，被告當天未拿金錢給丁○○保管，警方查獲時現場
        並未扣到現金，製作筆錄時被告來向丁○○拿錢，回家
        一算發覺少500元（本院卷第76至78頁）云云；乙○○
        亦於本院99年1月27日審理時具結證稱：98年8月17日下
        午5時30分許至被告居處找被告聊天，因有人叫車而於
        下午6時離開，去找被告時身上所帶的K他命係查獲前一
        天在中山北路上之老頑童酒店向少爺「小楊」以500元
        買的，因為警詢時警察很兇要求老實說，如不配合要法
        辦，乙○○一時頭昏不知如何回答，跟警察說2包合成1
        包的情節也是警察要求而回答云云（本院卷第108至110
        頁）。惟查：
        (1)被告前於警詢、檢察官訊問及本院審理羈押時，均已
          明確供述其販賣K他命予乙○○乙節，且於98年8月18
          日檢察官訊問時明確供稱：「（問：在警局所言是否
          實在？有看過嗎？）實在我有看過筆錄才簽名的。」
          (偵卷第84頁)及於同日檢察官聲請羈押法院訊問時供
          稱：「（問：你現在是否意思清楚？）是。」、「（
          問：有無被刑求、詐欺、強暴、脅迫、非出於自由意
          思而作陳述？）沒有，我的陳述是出於自由意願。」
          (98年度聲羈字第283號卷第6頁)等語，是被告經檢察
          官、法官詢問是否看過筆錄才簽名、是否出於自由意
          志，均回以肯定答覆。果如被告所述係遭警方要求而
          承認，則大可於檢察官訊問時說明上情，或在法官訊
          問時加以說明，被告有多次機會可以主張，卻未曾爭
          執，也未提及隻字片語，直至本院準備程序及審理時
          忽然翻供，復無法合理說明上情，顯係臨訟圖卸之詞
          ，不足採信。
        (2)至丁○○前於98年8月17日警詢時亦明確供稱：「（
          問：警方現場起獲何物？）現場有查獲K他命、分裝
          袋、磅秤、新臺幣、K盤、手機。」、「（問：警方
          於現場進門時床邊起獲K他命6包，進門左手邊化妝檯
          K盤1組、磅秤1臺、新臺幣520元、手機1具及分裝袋
          是否即為你住所所起獲之物？為誰之住所？）是這些
          物品沒錯。但是住所是我男友甲○○之住所。」（偵
          卷第19頁），經警察一再詢問均一致供稱現場有查獲
          現金520元乙情，該筆錄亦經丁○○簽名並按捺指印
          ，應可採信。而丁○○竟僅以「警察問我我沒有仔細
          聽，筆錄我也沒有仔細看。」（本院卷第78頁）為由
          翻異前詞，改稱扣案金錢係其於警詢時始提供云云，
          並無理由，亦與常情不符，是其於本院審理中之證詞
          難令採信，應係臨訟維護被告之詞，不足為對被告有
          利之證據。
        (3)而乙○○前於98年8月17日警詢時供述其以520元向被
          告購買K他命2包的量裝成1包等情，已如前述，其於
          警詢時，就與被告之聯絡方式、前往被告居處之時間
          、向被告購買的K他命數量、價錢等，甚至雖僅查獲1
          包K他命，還特地說明係購買2包的量，但合裝成1包
          等細節，如非實際經歷，何以記憶清楚明確。況經警
          察詢問「你以上所說是否實在？是否為你自由意願下
          所作的筆錄？」乙○○均回答「以上所說均實在。是
          的。」並簽名及按捺指紋於筆錄開頭及末端處。再者
          其上開供述，復與被告前於警詢、檢察官訊問暨本院
          羈押審理時所供互核相符，可以採信，均如前述。反
          觀乙○○於本院審理時，雖辯稱其於下午5時30分就
          抵達被告居所，惟核對乙○○上開0000-000000號通
          聯記錄（本院卷第33頁）所示，乙○○於同日下午5
          時25分與他人通話（受話）時，基地臺為臺北市中山
          正區○○○路3號7樓（臺北火車站），於同日下午5
          時52分與他人通話（受話）時，其基地臺則為臺北市
          中山區○○○路○段128號13樓，均未在被告之居處附
          近，是其上開於本院審理時證稱下午5時30分許時已
          至被告居處云云，顯與事實不符，其謊稱停留於被告
          居處之時間而加以延長，動機已令人懷疑。再者就何
          以於警詢時指證被告販賣K他命，乙○○也僅解釋「
          警察兇我」、「如不老實講就要法辦」、「警察叫我
          配合」、「要辦我販賣」，然而乙○○僅持有K他命
          1.6 公克，依現行法規，並未構成刑責，且持有份量
          不多，又從持有更多K他命之被告居處離開，依常情
          實不可能以販賣罪嫌加以調查，是其上開推諉因警察
          兇、要求配合不然法辦販賣云云，實際上並無可能，
          且未能提出任何證據，僅空言否認，翻異前詞，實無
          可信之處。
    (三)被告轉讓K他命予乙○○部分：
      1.乙○○於98年8月17日查獲當日警詢時供稱：「（問：
        有否與甲○○及丁○○一起吸食？）我要離開套房時，
        培育有請我1根K煙抽，所以我抽完培育所請之K煙完後
        ，我才離開套房。沒有與他二人一起吸食。」（偵卷第
        14頁）等語，核與被告於98年8月17日警詢供稱：「乙○○在房間所抽支K煙是我所請他抽的，該K煙沒有金錢
        買賣。」（偵卷第27頁) 及於98年8月18日檢察官聲請
        羈押法院訊問時供稱：「後來乙○○上來找我，我正在
        施用K他命，一開始我先請乙○○抽K煙，他有沒有抽我
        忘記了…。」(98年度聲羈字第283號卷6頁)等語相符，
        又乙○○經採集尿液送驗後，呈現K他命陽性反應，亦
        有臺灣尖端先進生技醫藥股份有限公司98年8月26日濫
        用藥物檢驗報告1份（偵卷第103頁）附卷可憑，可以認
        定。
      2.至被告於本院時固辯稱未轉讓K他命香煙1根給乙○○，
        乙○○於99年1月27日本院審理時具結後證稱：「（問
        ：你在被告住處與被告聊天時，被告有無請你用K他命
        香煙？）沒有，我自己帶去用的。」、「（問：被告與
        你聊天時有無在吸食K他命？）有，我們一起吸食。」
        ，經核均與其等前開警詢供述不符，復無法說明何以前
        後不一，亦如前述。再者乙○○於本院99年1月27日審
        理時具結證稱：「（警詢時為何說被告有請你一起抽K
        煙？）那是我自己帶來的，是警察叫我配合的。」、「
        （問：警察如何知道被告有請你抽K煙的事情？）是我
        自己帶來的。」、「（問：如果被告沒有請你警察也不
        知道到底被告有無請你抽K煙，為何你在警詢時說被告
        在房間請你抽1根K煙？）我那時也慌了。」（第108至
        109頁）等語益顯，如非乙○○自己主動供述被告轉讓K
        煙1根，則員警在現場並無察覺K煙餘燼，如何編造出請
        抽K煙這樣的情節，足見乙○○先前之警詢筆錄始為可
        信，其事後改稱K煙係其自行帶至被告居處與被告一同
        吸食云云，難以採信，遑論作為對被告有利之佐證。
    (四)綜上所述，本案事證明確，被告之辯解及乙○○、丁○○
      於本院審理時之證詞均無足採，被告販賣K他命及轉讓K他
      命之犯行堪以認定，均應依法論科。
二、論罪科刑之理由：
    (一)查販賣K他命毒品之刑度甚重，如非得以獲取高利，鮮有
      人願意鋌而走險，而被告於98年8月17日警詢時及98年8月
      18日檢察官訊問時供述K他命係於98年7月16或17日左右，
      以每克260元，200克共52,000元價格購入，再以2包（共
      淨重1.62公克）520元之價格販賣給乙○○（偵卷第26至
      27 頁、第84至85頁），則被告以每公克260元購入，再以
      每公克321元（計算式：520÷1.62＝320.987，四捨五入
      至個位數）之價格販賣予乙○○，顯見其有賺取其中之價
      差，藉以營利之意圖至明。
    (二)次查K他命屬毒品危害防制條例第2條第2項第3款所列之第
      三級毒品。是核被告所為，分係犯毒品危害防制條例第4
      條第3項販賣第三級毒品罪、同條例第8條第3項轉讓第三
      級毒品罪。
    (三)又其所犯上開各罪，犯意各別，行為不同，應予分論併罰
      。
    (四)爰審酌被告並無前科，有臺灣高等法院被告前案紀錄表1
      份附卷可憑，其素行固然良好，惟其購入K他命後轉手販
      賣、轉讓予乙○○，僅為一己之私，賺取其中利潤，並使
      他人因有源源不絕之毒品供給，而更加陷入毒癮之中難以
      自拔，殘害他人身心，其惡性非輕，又其遭查獲之販賣所
      得固然價值非高，其前於警詢、檢察官訊問及本院羈押訊
      問時，均坦承犯行，惟至本院準備程序及審理時，無故翻
      供，諉過於員警，一再飾詞圖卸，未見悔意，態度十分惡
      劣等犯罪之動機、目的、手段及所造成之損害等一切情狀
      ，就其所犯各罪，分別量處如主文所示之刑，並定其應執
      行之刑。
    (五)沒收部分：
      扣案附表編號1之現金520元，為被告販賣所得，扣案附表
      編號6之行動電話，為本件販賣及轉讓K他命之用，且均為
      被告所有，均應依毒品危害防制條例第19條第1項沒收之
      。
    (六)其餘扣案物部分：
      1.扣案附表編號2分裝袋84只、附表編號4磅秤1個、附表
        編號5K盤1組，雖均為被告所有，惟被告於警詢及偵查
        中均供稱為施用K他命所用之物，是憑現存證據難認係
        供被告販賣或轉讓K他命之用，均不得沒收。
      2.另附表編號3K他命6包（淨重174.85公克，另包裝袋6個
        ），其中K他命為第三級毒品，依法應由行政沒入，本
        院不予沒收。另包裝袋6個固為被告所有，惟難認係供
        販賣或轉讓K他命所用之物，亦不沒收。
三、移送偽證部分：
    查證人乙○○於本院99年1月27日審理時，經具結後，就被
    告是否販賣及轉讓K他命部分，證稱並未向被告購買K他命，
    係向他人所購得再自行帶至被告居處，且亦自行攜帶K煙與
    被告一同吸食等證詞，與事實不符已如前述，且均係與案情
    有重要關係之事項，是其於供前具結後為虛偽之陳述，涉有
    偽證罪嫌，應移送檢察官偵查。
四、據上論斷，應依刑事訴訟法第299條第1項前段，毒品危害防
    制條例第4條第3項、第8條第3項、第19條第1項，刑法第11
    條前段、第51條第5款，判決如主文。
本案經檢察官徐則賢到庭執行職務
中    華    民    國    99    年    2     月    10    日
            刑事第十三庭  審判長法  官  許泰誠
                                法  官  林瑋桓
                                法  官  李貞瑩
以上正本證明與原本無異。
如不服本判決應於收受送達後10日內向本院提出上訴書狀，並應
敘述具體理由；其未敘述上訴理由者，應於上訴期間屆滿後20日
內向本院補提理由書（均須按他造當事人之人數附繕）「切勿逕
送上級法院」。
                                書記官  陳鳳瀴
中    華    民    國    99    年    2     月    10    日
附錄本案論罪科刑法條
毒品危害防制條例第4條第3項
製造、運輸、販賣第三級毒品者，處 5 年以上有期徒刑，得併
科新臺幣 7 百萬元以下罰金。
毒品危害防制條例第8條第3項
轉讓第三級毒品者，處 3 年以下有期徒刑，得併科新臺幣 30
萬元以下罰金。
附表
┌───┬─────────┬────┬────────┐
│編號  │名稱              │數量    │備註            │
├───┼─────────┼────┼────────┤
│1     │現金              │520元   │被告販賣第三級毒│
│      │                  │        │品所得，應予沒收│
│      │                  │        │。              │
├───┼─────────┼────┼────────┤
│2     │分裝袋            │84個    │為被告所有，惟依│
│      │                  │        │卷內現存證據尚難│
│      │                  │        │認係供被告販賣或│
│      │                  │        │轉讓第三級毒品所│
│      │                  │        │用之物，不予沒收│
│      │                  │        │。              │
├───┼─────────┼────┼────────┤
│3     │K他命             │6包     │淨重174.85公克，│
│      │                  │（含包裝│為第三級毒品。  │
│      │                  │袋6個） │包裝袋6個固為被 │
│      │                  │        │告所有，惟難認係│
│      │                  │        │供販賣或轉讓第三│
│      │                  │        │級毒品之用，不得│
│      │                  │        │沒收。          │
├───┼─────────┼────┼────────┤
│4     │磅秤              │1臺     │為被告所有，惟依│
│      │                  │        │卷內現存證據尚難│
│      │                  │        │認係供被告販賣或│
│      │                  │        │轉讓第三級毒品所│
│      │                  │        │用之物，不予沒收│
│      │                  │        │。              │
├───┼─────────┼────┼────────┤
│5     │K盤               │1組     │同上。          │
├───┼─────────┼────┼────────┤
│6     │手機（含門號      │1隻     │為被告持有並販賣│
│      │0000-000000號SIM卡│        │及轉讓第三級毒品│
│      │1張）             │        │所用之物，應予沒│
│      │                  │        │收。            │
└───┴─────────┴────┴────────┘

司法院資訊處製作；財團法人民間司法改革基金會備份。
